Inventaris van het archief van de Vereniging van Nederlandse Ondernemingen (VNO): Stichting Stuurgroep voor Wetenschappelijk Onderzoek, 1959-1985
Nationaal Archief, Den Haag
Vereniging van Nederlandse Ondernemingen (VNO): Stuurgroep voor Sociaal Wetenschappelijk Onderzoek
VNO / Stuurgroep Soc. Wet. Onderz.
1959-1985
I26138
0.75 meter; 27 inventarisnummers.
Normale geschreven, getypte en gedrukte documente, geen bijzondere handschriften.
Nationaal Archief, Den Haag
Stichting Stuurgroep voor Wetenschappelijk Onderzoek, 1959-1985
Het archief van de Stichting Stuurgroep voor Wetenschappelijk Onderzoek bevat de notulen van vergaderingen, circulaires en stukken betreffende de bestuursamenstelling, financiën en statuten.
Archiefvorming
Geschiedenis van het archiefbeheer
De verwerving van het archief
Het archief is voor langere tijd in beheer, niet in eigendom verkregen.
2.19
Aanwijzingen voor de gebruiker
Openbaarheidsbeperkingen
Volledig openbaar.
Materiële beperkingen
Aanvraaginstructie
Openbare archiefstukken kunnen online worden aangevraagd en gereserveerd. U kunt dit ook via de terminals in de studiezaal van het Nationaal Archief doen. Om te kunnen reserveren dient u de volgende stappen te volgen:
U maakt een profiel aan op www.gahetna.nl, en logt vervolgens in
Via de archiefinventaris (alleen de beschrijvingen met rode nummers) selecteert u het gewenste archiefstuk door op de knop 'Reserveren' te klikken
In het volgende scherm geeft u aan op welke dag u het archiefstuk wilt inzien
Indien u zich bevindt in de studiezaal en een tafelnummer heeft ontvangen kunt u dit nummer vermelden. Als u geen tafelnummer heeft kunt u tafelnummer 777 laten staan
Vervolgens bevestigt u uw reservering door deze te versturen.
Verwant materiaal
Beschikbaarheid van kopieën
Beschrijving van de series en archiefbestanddelen
- Algemeen., 1959-1985.; 1
- Notulen van vergaderingen., 1967-1985.; 2-3
  - 1967-1980, 2
  - 1981-1985, 3
- Circulaires., 1964-1985.; 4-24
  - 1962-1966, 4
  - 1967 jan-jun., 5
  - 1967 jul-dec., 6
  - 1968 jan-jun., 7
  - 1068 jun - 1969 dec., 8
  - 1970, 9
  - 1971, 10
  - 1972, 11
  - 1973, 12
  - 1974, 13
  - 1975, 14
  - 1976, 15
  - 1977, 16
  - 1978, 17
  - 1979, 18
  - 1980, 19
  - 1982, 20
  - 1982, 21
  - 1983, 22
  - 1984, 23
  - 1985, 24
- Stukken betreffende de bestuurssamenstelling., 1964-1985.; 25
- Stukken betreffende financiën., 1971-1985.; 26
- Stukken betreffende statuten., 1965-1985.; 27